【裁判字號】    97,易,293
【裁判日期】    970911
【裁判案由】    妨害自由
【裁判全文】
臺灣花蓮地方法院刑事判決               97年度易字第293號
公  訴  人  臺灣花蓮地方法院檢察署檢察官
被      告  乙○○
上列被告因恐嚇案件，經檢察官提起公訴（97年度偵字第2018號
），本院判決如下：
    主  文
乙○○以加害生命之事，恐嚇他人致生危害於安全，處拘役肆拾
日，如易科罰金，以新臺幣壹仟元折算壹日。
    事  實
一、乙○○前曾向丙○○承租花蓮縣新城鄉○○村○○路22號經
    營餐廳，雙方因租賃關係結束時發生糾紛。乙○○遂於民國
    97年3 月15日上午10時30分許，前往上址，與丙○○商談處
    理並要求返還押租金，惟因而發生爭執。詎乙○○竟以「你
    給我小心，要把你作掉」等加害生命之事，恐嚇丙○○，使
    丙○○心生畏懼，致生危害於丙○○之安全。
二、案經丙○○訴由花蓮縣警察局新城分局報告臺灣花蓮地方法
    院檢察署檢察官偵查起訴。
    理  由
一、按刑事訴訟法第158條之3規定：「證人、鑑定人依法應具結
    而未具結者，其證言或鑑定意見，不得作為證據。」所謂「
    依法應具結而未具結者」，係指檢察官或法官依刑事訴訟法
    第175 條之規定，以證人身分傳喚被告以外之人（證人、告
    發人、告訴人、被害人、共犯或共同被告）到庭作證，或雖
    非以證人身分傳喚到庭，而於訊問調查過程中，轉換為證人
    身分為調查時，此時其等供述之身分為證人，則檢察官、法
    官自應依本法第186 條有關具結之規定，命證人供前或供後
    具結，其陳述始符合第158條之3之規定，而有證據能力。經
    查，本案證人丁○○於97年5 月30日經檢察官以證人身分訊
    問，然檢察官並未命其具結，而證人丁○○又無刑事訴訟法
    第186條第1項之情形，依刑事訴訟法第158條之3規定，此部
    分證人丁○○之證述既未依法具結，自不得作為本件之證據
    。
二、訊據被告乙○○固坦承有於上開時間前往花蓮縣新城鄉○○
    村○○路22號丙○○住處，惟矢口否認有何恐嚇犯行，辯稱
    ：伊並沒有說「你給我小心，要把你作掉」，且證人甲○○○○○○○○○當時應在餐廳前方，伊與證人即告訴人丙○○在後方廚
    房，證人甲○○○○○ ○○○○ 應聽不到伊與證人丙○○之對話云云
    ，惟查：
    (一)證人丙○○、甲○○○○○ ○○○○ 、丁○○於本院審理時經隔離
      後，分別證述如下：證人丙○○證稱：「（當天早上，在
      你家空地的涼亭發生何事？）我有請人油漆牆壁，因為之
      前有釘釘子，所以要補，當時有我哥哥、證人甲○○○○○ ○○○○、還有二個工人，這些人跟被告也都很熟，所以這2個工
      人不願意來作證，我那時請被告把我牆壁回復原狀，被告
      很不高興，並開口罵我三字經，之後說他是洪門的人，叫
      我小心一點，要把我作掉。」、「他當時罵很大聲，並作
      勢要打我，我很害怕，且事後也擔心他找人找我麻煩，所
      以我非常害怕。」、「（被告恐嚇你時，證人甲○○○○○ ○○○○離你多遠？）約10公尺，當時我們隔著1個走道，證人甲○○○○○ ○○○○在洗窗戶，且被告罵得很大聲，證人甲○○○○○ ○○○○一定聽得到。」、「（當天發生本案時地點？）22號旁
      邊，後來我們有走到屋內要看廚房跟牆壁的情形，被告是
      從屋外就開始罵我，一直到屋內看廚房、牆壁的情形，這
      段期間，被告一直都有恐嚇我。」、「（當時丁○○在何
      地做何事？）丁○○當天因為到我的農園去回來在屋外就
      遇到我們開始有爭執互罵，他的眼睛看不到，於是沒有向
      前，就站在屋外，同時我們就往屋內走，去看廚房、牆壁
      。」等語；證人丁○○證稱：「我還有聽到被告說他是洪
      門的人，要作掉我弟弟，被告是用台語說的。」、「（被
      告問：你是否有聽到我說要殺你弟弟？）有，你在餐廳外
      的涼亭說的。」、「（被告問：我們發生爭執時，吵得很
      大聲是在哪裡？）屋外。」、「（被告問：你聽到我跟你
      弟弟吵得最大聲是在何處？）在屋外的涼亭。」、「（照
      顧你的證人甲○○○○○ ○○○○ ，當時在做什麼？）他在擦玻璃
      ，當時還有另一個歐巴桑員工也在幫忙擦玻璃．．．」等
      語；證人甲○○○○○ ○○○○證稱：「（97年3月15日當天早上你
      在做什麼？）我在擦窗戶。」、「（是否有聽到被告及丙○○在吵架？）我有聽到。」、「（是否有聽到罵人的內
      容？）我聽到被告罵說要作掉老闆。」、「（是否知道〝
      作掉〞的意思？）kill。」、「（當時還有誰跟你一起擦
      玻璃？）除了我之外，還有1 個阿媽跟我一起擦玻璃，還
      有一個人在painting，他是在painting牆壁。」、「（你
      看見他們在何處吵架？）在屋外吵。」、「（後來是否有
      人進到屋內？）他們二人後來都有去到廚房，在廚房時還
      是繼續罵，我只聽到他們罵的很大聲。」等語，就當日發
      生之情形已證述甚詳，且互核亦大致相符。而證人既經本
      院隔離訊問，就本案當日發生時，被告與證人丙○○位置
      、發生爭執地點、現場有何人在場，各在作何事等細節事
      項復均互核一致，被告亦不否認證人丙○○、甲○○○○○ ○○○○ 及丁○○當時均在現場，是以證人上開證述即屬可信。
      被告辯稱：並未以「你給我小心，要把你作掉」恫嚇證人
      丙○○云云，即非可採。
    (二)又證人丙○○於本院審理時，經本院命其繪製現場圖並標
      示開始發生爭執之位置，核與上開證人所證述之情節互核
      相符，而被告亦不否認證人丙○○所繪相關位置即當日發
      生爭執之位置，及除證人丙○○所證被告曾以「你給我小
      心，要把你作掉」一語外，其餘證述均屬實（參本院卷第
      36頁），是被告辯稱：證人甲○○○○○ ○○○○ 應聽不到爭執云
      云亦不可採。綜上所述，被告確有以「你給我小心，要把
      你作掉」恫嚇證人丙○○一情，應堪認定，被告否認犯行
      ，無非事後卸責之詞，難以採信，自應依法論科。
二、核被告所為，係犯刑法第305 條之恐嚇罪。爰審酌被告已有
    恐嚇前科紀錄，素行非佳，此次又因租賃債務糾紛，即出言
    恫嚇他人，造成他人恐懼，犯罪後復一再否認犯行、態度不
    佳等一切情狀，量處如主文所示之刑，並諭知易科罰金之折
    算標準。
據上論斷，應依刑事訴訟法第299條第1項前段，刑法第305 條、
第41條第1項前段，刑法施行法第1條之1，判決如主文。
本案經檢察官孫源志到庭執行職務。
中    華    民    國    97    年    9     月    11    日
                  刑事第二庭    法  官  林恒祺
上列正本證明與原本無異。
如對本判決不服，應於送達後10日內，向本院提出上訴狀（上訴
狀應記載具體上訴理由並應抄附繕本）告訴人或被害人如對於本
判決不服者，應具備理由請求檢察官上訴，其上訴期間之計算係
以檢察官收受判決正本之日期為準。
中    華    民    國    97    年    9     月    12    日
                                書記官
附錄本判決論罪之法律條文：
中華民國刑法第305條
（恐嚇危害安全罪）
以加害生命、身體、自由、名譽、財產之事，恐嚇他人致生危害
於安全者，處2年以下有期徒刑、拘役或3百元以下罰金。


司法院資訊處製作；財團法人民間司法改革基金會備份。
